# 求助各位高手。关于汇票筹资的问题

提问人：homme 时间：2010-07-30 22:39:47
做IPO时，遇见一家单位在搞工程建设，由于资金周转不灵，在支付工程进度款时，被审计单位支付给工程承包方银行承兑汇票一张。自贴现日至票据到期日之间的利息由被审计单位一次性向银行支付。被审计单位支付贴现利息后将其资本化确认为在建工程成本。 看了看 18 号准则，没有发现上述利息可以资本化的规定。企业解释说是因为工程发生的，不属于企业正常的生产经营活动，所以资本化。 但总觉得好像有点问题，因为影响损益。。把握不住。。。 请教各位支个招！~~谢谢

回答人：chenyiwei
回复 楼主 homme 的帖子可能有一定的合理性。因为采用票据方式本质上延迟了付款时间，相对资金成本较低，相当于取得了一笔短期借款。这种方式的采用有其必要性和合理性。并且票据的支付对象是工程款，所以类似于专门借款。就这一点看，将企业承担的贴现息予以资本化似乎也是可以接受的做法。